臺灣臺中地方法院刑事裁定　　　　　　　　　　　　　九十年度聲再字第一一號
　再審聲請
　即受判決人　　甲○○
右聲請人因過失傷害案件，對於本院中華民國九十年七月十八日第二審確定判決（九
十年度豐交簡上字第二一三號），聲請再審，本院裁定如左：
        主    文
再審之聲請駁回。
        理    由
一、本件再審聲請人即受判決人（以下簡稱聲請人）甲○○聲請再審意旨略以：聲請
    人因過失傷害案件，經本院以九十年度豐交簡上字第一二三號判決處罰金二千元
    確定。然本案審理期間，聲請人於九十年六月二十一日提出重要証據聲請調查，
    有刑事聲請狀可稽。聲請人發現提出之重要証據均漏未審酌，原確定判決認定事
    實頗多違誤。原確定判決認定聲請人違反道路交通安全規則第九十四條第三項規
    定，惟依道路交通安全規則第九十四條第三項規定，汽車在同一車道行駛時，駕
    駛人應注意車前狀況及兩車併行之間隔，並隨時採取必要之安全措施而言，汽車
    固包括機車在內，然機車專用道不能容兩車併行，故同規則第九十四條第三項之
    規定，在快車道可適用，在機車專用道不能適用，故聲請人無違反前揭規定可言
    。本件證人林國豐於現場目擊，可證明告訴人郭木龍未依規定行走人行穿越道，
    違反道路交通安全規則第一百三十四條第一、二款之規定，致生本件事故，故告
    訴人之受傷，與聲請人之駕駛行為無關，已經證人林豐正到庭證述在案，聲請人
    於機車專用道行駛機車，無端遭受告訴人之撞擊，致聲請人機車受損，聲請人係
    被害人。聲請人提出之證據，原判決漏未審酌，致認定事實極多違誤，爰依刑事
    訴訟法第四百二十一條之規定聲請再審云云。
二、按「不得上訴於第三審法院之案件，除前條規定外，其經第二審確定之有罪判決
    ，如就足生影響於判決之重要證據漏未審酌者，亦得為受判決人之利益，聲請再
    審。」「法院認為無再審理由者，應以裁定駁回之。」刑事訴訟法第四百二十一
    條及第四百三十四條第一項定有明文。而所謂「再審」者乃有再審權人，對於確
    定之判決，以認定事實不當為理由，請求原審之法院，重新審判，撤銷或變更原
    判決之救濟方法。又所謂「重要證據漏未審酌」者，係指於第二審判決前，已經
    發現並提出之證據，但法院漏未審酌者而言。
三、本院調閱原確定判決案卷結果，本件聲請人所稱在本案審理期間，聲請人於九十
    年六月二十一日提出重要証據聲請調查，有刑事聲請狀可稽，惟卻均漏未審酌部
    分，應係聲請人於九十年六月二十一日具狀（收狀日為九十年六月二十二日）主
    張聲請人騎乘機車在機車專用道行駛，並未違反道路交通安全規則；另依證人即
    現場目擊者林國豐之証述，本案係告訴人郭木龍未依規定行走人行穿越道，致生
    本件事故。經查：
（一）原確定判決中業於理由欄中敘明：「道路交通安全規則所稱之汽車，依該規則
      第二條第一項第一款之規定，．．．自包括機車（含重型及輕型機車）在內，
      故被告聲稱其係騎乘輕型機車，非駕駛機車，不適用道路交通安全規則第九十
      四條第三項規定云云，顯有誤會，附此敘明。」等語，故就相關事實，原審已
      加以審酌並表示意見，並未「漏未審酌」。況聲請人所主張者，係涉及「法令
      」解釋適用之問題，而與「事實」之認定無涉，揆諸首揭說明，自不得執為提
      起再審之理由。
（二）聲請人所提出之證人林國豐之證詞，業經原審於九十年六月十三日、七月四日
      庭訊時詳加調查，並於原確定判決理由欄一（三）內論及證人林國豐之證詞部
      分。足見原審已就證人林國豐之證詞加以審酌，並未缺漏。雖原審審酌該證人
      之證言，及其他證據，認尚難執為對被告有利（無過失）之認定，但並非漏未
      審酌。
    從而，聲請人本件再審之聲請為無理由，應予駁回。
四、據上論斷，應依刑事訴訟法第四百三十四條第一項，裁定如主文。
中      華      民      國    九十一    年      四      月      四      日
                              臺灣臺中地方法院刑事第一庭
                                  審判長法  官  林清鈞
                                        法  官  陳慧珊
                                        法  官  鄭文祺
右正本證明與原本無異。
如不服本裁定，應於裁定送達後五日內向本院提出抗告狀。
                                          書記官
中    華    民    國      九十一      年       四      月     八    日
